臺灣臺北地方法院裁定
111年度北秩字第139號
移送機關    臺北市政府警察局中正第二分局

被移送人    王源輝


上列被移送人因違反社會秩序維護法案件，經移送機關以中華民
國111年5月27日北市警中正分刑字第1113004383號移送書移送審
理，本院裁定如下：
    主  文
本件移送關於王源輝於民國一百一十一年三月二十七日按壓關係
人住處門鈴之行為部分駁回，並退回移送機關處理。
王源輝其餘被移送部分不罰。
    理  由 
一、移送意旨略以：被移送人自民國111年4月2日起持續以手機
    門號0000000000無故撥打40餘通電話，並於111年3月27日、
    111年4月27日、111年5月2日、111年5月3日及111年5月14日
    多次至關係人住所外，以按壓門鈴方式藉端滋擾，影響其日
    常生活甚鉅等情，經警受理報案後而查獲，因認被移送人有
    違反社會秩序維護法第68條第2款藉端滋擾住戶之行為，移
    送裁處。
二、按違反本法行為，逾二個月者，警察機關不得訊問、處罰，
    並不得移送法院。前項期間，自違反本法行為成立之日起算
    。但其行為有連續或繼續之狀態者，自行為終了之日起算；
    第43條第1項所列各款以外之案件，警察機關於訊問後，應
    即移送該管簡易庭裁定，社會秩序維護法第31條、第45條第
    1項分別定有明文。又按簡易庭審理依本法第45條第1項移送
    之案件，發現違反本法行為係屬本法第31條第1項或第43條
    第1項各款所列之案件者，應將該案件退回原移送之警察機
    關處理，復為違反社會秩序維護法案件處理辦法第43條所明
    定。經查，移送機關認被移送人於111年3月27日按壓關係人
    住所門鈴之行為，有違反社會秩序維護法第68條第2 款之行
    為，其成立並終了之時為111年3月27日，然移送機關於111
    年5月30日始移送本院，有本院收狀戳章在卷可考，顯已逾2
    個月以上之時間，故依違反社會秩序維護法案件處理辦法第
    43條之規定，應將本件被移送人於111年3月27日按壓關係人
    住所門鈴之行為部分駁回，並退回移送機關處理。
三、又按犯罪事實應依證據認定之，無證據不得認定犯罪事實；
    不能證明被告犯罪或其行為不罰者，應諭知無罪之判決，刑
    事訴訟法第154 條第2 項、第301 條第1 項分別定有明文。
    又法院受理違反社會秩序維護法案件，除本法有規定者外，
    適用刑事訴訟法之規定，社會秩序維護法第92條亦有明定。
    復按藉端滋擾住戶、工廠、公司行號、公共場所或公眾得出
    入之場所者，處3 日以下拘留或新臺幣12,000元以下罰鍰，
    社會秩序維護法第68條第2 款定有明文；再按社會秩序維護
    法第68條第2 款規定之「藉端滋擾住戶」行為，其立法意旨
    ，由法條文字將「住戶、工廠、公司行號、公共（眾）場所
    」並列為保護對象可知，該條文乃在保護多數人聚集之場所
    ，其場域之安寧秩序不受侵害，至於個人而未涉及多數人者
    即非屬本條規定之保護對象；且所謂「藉端滋擾」，應指行
    為人有滋擾場所之本意，而以言語、行動等方式，藉特定事
    端擴大發揮，踰越該事端在一般社會大眾觀念中所容許之合
    理範圍，而擾及該場所之安寧秩序致難以維持或回復者而言
    。復參社會秩序維護法第1 條規定「維護公共秩序，確保社
    會安寧」之立法目的，是被移送人之行為縱有不當，但是否
    達於藉端滋擾之程度，仍應察其是否有妨礙公共秩序及社會
    安寧之虞而定。
四、經查，本件移送機關認被移送人自111年4月2日起持續以手
    機門號0000000000無故撥打40餘通電話，並於111年4月27日
    、111年5月2日、111年5月3日及111年5月14日多次至關係人
    蔡惠光住所外，以按壓門鈴等行為，係違反社會秩序維護法
    第68條第2 款之行為，雖據提出關係人手機通聯記錄、監視
    器截圖照片等資料為證。然依被移送人辯稱：因關係人住處
    發出噪音，令其難以忍受，故撥打電話至關係人住處，若關
    係人未接電話始上樓按門鈴，若關係人有開門即會直接向關
    係人反應，若未開門才會按第二次門鈴，按第三次是為了確
    定關係人不應門，如果仍未開門，被移送人即會離開等語，
    顯然被移送人並無擾及社區住戶整體安寧秩序之犯意，且被
    移送人之所以於上開時日多次為上開行為，依移送意旨及所
    附調查筆錄觀之，係因被移送人當下認為關係人住處有發出
    噪音擾其安寧，為即時向關係人反應讓其知悉所致，尚難謂
    被移送人之行為係假藉顯在之事端擴大發揮，踰越該事端在
    一般社會大眾觀念中所容許之合理範圍，以遂其妨害公共秩
    序、擾亂社會安寧之潛在目的，致所擾及場所之安寧秩序致
    難以維持或回復者。此外，本院亦查無其他證據足資證明被
    移送人有移送機關所指稱之藉端滋擾住戶之情事。從而，揆
    諸首開說明，自應被移送人為不罰之諭知。
五、依社會秩序維護法第31條、第45條第2 項，裁定如主文。
中　　華　　民　　國　　111 　年　　8 　　月　　31　　日
                  臺灣臺北地方法院臺北簡易庭
                              法　官  李宜娟
以上正本係照原本作成。
如不服本裁定，得於裁定書送達之翌日起5日內，以書狀敘述理
由，向本庭提起抗告。
中　　華　　民　　國　　111 　年　　8 　　月　　31　　日
                              書記官  官逸嫻